臺灣高雄地方法院刑事判決　100年度訴字第846號 
公　訴　人　臺灣高雄地方法院檢察署檢察官
被　　　告　楊○○
上列被告因妨害風化案件，經檢察官提起公訴（100 年度偵字第
12667 號），被告於準備程序為有罪之陳述，經本院合議庭裁定
由受命法官獨任進行簡式審判程序，判決如下：
    主  文
楊○○犯圖利容留性交罪，處有期徒刑貳月，如易科罰金，以新
臺幣壹仟元折算壹日。緩刑貳年，並向公庫支付新臺幣參萬元。
扣案附表編號1、2所示之物均沒收。
    事  實
一、楊○○係址設高雄市○○區○○路○○之○號「○○美容坊
    」之現場經理，竟基於意圖使女子與他人為性交行為以營利
    之犯意，於民國100 年4 月14日下午7 時46分許，接待來店
    消費之男客翁○○至該店2 樓1 號包廂內，從事由越南籍女
    子阮氏○○按摩翁○○之生殖器，並進而以嘴吸吮之，再由
    翁○○以其生殖器插入阮氏○○生殖器之性交行為（俗稱「
    全套」性交易），楊○○並與阮氏○○約定性交易費用為新
    臺幣（下同）2500元，由阮氏○○取得7 成（即1750元），
    楊○○則抽取3 成（即750 元），楊○○以此方式，媒介並
    提供「○○美容坊」之包廂容留翁○○與阮氏○○為性交行
    為以營利。嗣於同日下午8 時35分許，阮氏○○尚未將翁士
    晉所給付之性交易費用交付予楊○○，即為警持搜索票進入
    該店，當場查獲翁○○與阮氏○○共處一室，並扣得如附表
    所示之物，始悉上情。
二、案經高雄市政府警察局仁武分局報告臺灣高雄地方法院檢察
    署檢察官偵查起訴。
    理  由
一、本件被告楊○○所犯係死刑、無期徒刑、最輕本刑為3 年以
    上有期徒刑以外之罪，其於準備程序就被訴事實為有罪之陳
    述，經本院告知簡式審判程序之旨，並聽取其與檢察官之意
    見後，認無不得或不宜改依簡式審判程序進行之情事，依刑
    事訴訟法第273 條之1 第1 項規定，裁定由受命法官獨任進
    行簡式審判程序，合先敘明。
二、上開犯罪事實，業據被告楊○○於本院審理中坦承不諱，核
    與證人翁○○、阮氏○○於警詢、偵查中之證述情節大致相
    符，且有高雄市政府警察局臨檢現場紀錄表、高雄市警察局
    行政科專勤組搜索扣押筆錄、扣押物品目錄表扣押物品收據
    、本院搜索票、現場照片12張在卷可佐（見偵卷第21至28頁
    ），足認被告上開出於任意性之自白與事實相符，堪以採信
    。本案事證明確，被告犯行洵堪認定。
三、按稱性交者，謂非基於正當目的所為之以性器進入他人之性
    器、肛門或口腔，或使之接合之行為，刑法第10條第5 項第
    1 款定有明文。查阮氏○○於上開時、地以嘴吸吮男客翁士
    晉生殖器，再由翁○○以其生殖器插入阮氏○○生殖器之行
    為，係非基於正當目的所為之使翁○○之性器與阮氏○○口
    腔接合，以及以翁○○性器進入阮氏○○性器之行為，依前
    開法律規定，自均屬刑法之性交行為。次按刑法第231 條第
    1 項所謂容留，係指供給性交或猥褻者之場所；至於媒介，
    係指在兩方間介紹為性交或猥褻之行為而言，此有最高法院
    96年度台上第707 號裁判要旨可資參照。被告楊○○為「樂
    樂美容坊」之現場經理，其於案發當時，接待來店消費之翁
    士晉，進而使翁○○與阮氏○○在其店內2 樓1 號包廂內為
    性交行為，業據證人翁○○證述在卷（見偵卷第11頁反面、
    50頁），依上開說明，足認被告不僅居間介紹翁○○為性交
    行為，並提供翁○○、阮氏○○性交行為之場所，依上開說
    明，被告所為應符合媒介、容留之要件。故核被告所為，係
    犯刑法第231 條第1 項之圖利容留、媒介性交罪。被告媒介
    之行為，應為容留之行為所吸收，不另論罪。爰審酌被告為
    「○○美容坊」之現場經理，為賺取不法利益，竟容留、媒
    介阮氏○○與男客翁○○為性交行為，所為實不足取，惟念
    及被告犯後坦白承認犯行，態度良好，越南籍女子阮氏○○
    係自願與翁○○為性交易，且本案遭查獲容留、媒介性交行
    為之女服務生僅阮氏○○1 人，次數亦僅1 次，被告尚未抽
    取性交易費用即為警查獲，犯罪情節尚非重大，並考量圖利
    容留、媒介性交罪僅在保護抽象之社會善良風俗，於釋字第
    666 號解釋宣告罰娼不罰嫖違憲後，本罪處罰性交易第三人
    之正當性亦引發諸多討論，兼衡目前各界對於性交易合法化
    之態度未臻一致，以及被告之教育程度、家庭經濟狀況等一
    切情狀，量處如主文所示之刑，並諭知如主文所示之易科罰
    金折算標準。末查，被告前於77年間因故意犯傷害罪受有期
    徒刑以上刑之宣告，執行完畢後，5 年以內未曾因故意犯罪
    受有期徒刑以上刑之宣告，有臺灣高等法院被告前案紀錄表
    1 份在卷可考，其僅因一時失慮而觸犯本件犯行，犯罪情節
    尚非嚴重，信其經此教訓後，應知警惕而無再犯之虞，是本
    院認其所受宣告之刑，以暫不執行為適當，爰依刑法第74條
    第1 項第2 款之規定，宣告緩刑2 年，並命被告應向公庫支
    付3 萬元，以啟自新。至扣案附表編號1 、2 所示之物，均
    係被告所有供本案犯罪所用之物，業據被告供陳在卷（見院
    二卷第21頁），爰依刑法第38條第1 項第2 款之規定，宣告
    沒收。另扣案附表編號3 所示之物，非屬被告所有為本案圖
    利容留、媒介性交犯行所用之物，自無庸宣告沒收，附此敘
    明。
據上論斷，應依刑事訴訟法第273 條之1 第1 項、第284 條之1
、第299 條第1 項前段，刑法第231 條第1 項、第41條第1 項前
段、第74條第1 項第2 款、第2 項第4 款、第38條第1 項第2 款
，刑法施行法第1 條之1 ，判決如主文。
本案經檢察官陳筱茜到庭執行職務。
中    華    民    國  100     年    8     月    12    日
                  刑事第十五庭    法  官  吳佳樺  
以上正本證明與原本無異。
如不服本判決應於收受送達後10日內向本院提出上訴書狀，並應
敘述具體理由；如未敘述上訴理由者，應於上訴期間屆滿後20日
內向本院補提理由書（均須按他造當事人之人數附繕本）「切勿
逕送上級法院」。
中    華    民    國  100     年    8     月    12    日
                                  書記官  陳恩慈
 
附錄本判決論罪之法條：
◎中華民國刑法第231條
（圖利使人為性交或猥褻罪）
意圖使男女與他人為性交或猥褻之行為，而引誘、容留或媒介以
營利者，處5 年以下有期徒刑，得併科10萬元以下罰金。以詐術
犯之者，亦同。
公務員包庇他人犯前項之罪者，依前項之規定加重其刑至二分之
一。

附表：                                    
┌──┬────────────┬───┐
│編號│品名                    │數量  │
├──┼────────────┼───┤
│1   │臨檢登遙控器            │2個   │
├──┼────────────┼───┤
│2   │檯單                    │1張   │
├──┼────────────┼───┤
│3   │客人使用過之保險套      │1個   │
└──┴────────────┴───┘